【裁判字號】    98,重上更(二),195
【裁判日期】    980820
【裁判案由】    妨害性自主
【裁判全文】
臺灣高等法院臺南分院刑事判決   98年度重上更(二)字第195號
上  訴  人  臺灣臺南地方法院檢察署檢察官
上  訴  人
即  被  告  吳忠明
選任辯護人  李合法  律師
            趙培皓  律師
上列上訴人因被告妨害性自主案件，不服臺灣臺南地方法院93年
度訴字第597號中華民國94年2月4日第一審判決（起訴案號：臺
灣臺南地方法院檢察署92年度偵字第10865號）及移送併辦（臺
灣高雄地方法院檢察署92年度偵字第13166號），提起上訴，判
決後，經最高法院第2次更審，本院判決如下：
    主  文
原判決撤銷。 
甲○○攜帶兇器對於女子以強暴而為性交，處有期徒刑玖年。扣
案瑞士刀壹把沒收。
    事  實
一、甲○○係○○○○○學生與警詢代號000000000號已滿十六
    歲之某高職女學生Ａ女（姓名、年籍詳卷，下稱Ａ女），於
    民國 (下同)92 年2月24日，雙方經由網站聊天室而認識，
    Ａ女並留下行動電話予甲○○。甲○○遂於92年2月27日晚
    上7時15分許，撥打電話與Ａ女聯絡，並約定於同日晚上在
    臺南縣○○鎮○○路000號前見面。嗣於同日晚上8時14分許
    ，甲○○駕駛車牌號碼00─0000號三菱紅色自小客車至前
    揭地點，Ａ女依約前往，進入甲○○駕駛之自小客車前座乘
    客座，甲○○見Ａ女獨自赴約，認有機可乘，竟基於強制性
    交之犯意，於同日晚上8時34分許，將Ａ女帶至臺南縣○○
    鎮○○路000號「○○○○○○」廣場，藉故欲上廁所，而
    將上開自小客車停於「○○○○○○」廣場後，甲○○即以
    手伸入Ａ女衣服內，欲撫摸Ａ女乳房，Ａ女見狀隨即奮力抵
    抗，並趁機撥打電話求救時，為甲○○發覺予以制止，並以
    瑞士刀抵住Ａ女脖子，對Ａ女恫稱：「不要動，否則殺死你
    」等語，使Ａ女心生畏懼不敢抵抗，僅能以手護住脖子，致
    Ａ女受有左手食指1公分之傷痕等傷害。甲○○進而將Ａ女
    壓制於車內座位上，並強行將Ａ女之上衣及胸罩下拉露出乳
    房，再強脫Ａ女之褲子後，以其性器插入Ａ女之性器，對Ａ
    女為性交行為得逞。嗣後甲○○以上開自小客車將Ａ女載至
    同縣鎮民生路與信義路口時，始讓Ａ女下車，後即駕車逃離
    。
二、案經Ａ女訴由臺南縣警察局新化分局報請臺灣臺南地方法院
    檢察署檢察官偵查起訴
    理  由
甲、程序方面：
    一、被告辯護人主張被告甲○○於警詢中，因受員警之誘導
        所作之非任意性自白無證據能力。惟查，被告於92年3
        月12日於台南縣警察局新化分局應訊之調查錄音帶，經
        原審勘驗結果：「第一捲錄音帶係警察、被告及被告
        父親於被告住處有關案情之對話，且該部分未作成筆錄
        。第二捲錄音帶係警察於台南縣警察局新化分局刑事
        組辦公室訊問被告所錄製，錄音帶內容是警察先針對案
        情與被告討論，得到初步結果，經整理後，再逐句打成
        筆錄，過程中並詢問被告筆錄中之記載是否即被告陳述
        之真意，經被告認可才完成該句筆錄之製作，筆錄內容
        是警察整理被告陳述後以電腦打字完成，警察與被告在
        製作筆錄過程中，有關案情的討論及被告的陳述部分，
        筆錄未完整顯現出來。」有原審93年11月8日準備程序
        筆錄乙份在卷可稽（附於原審卷第65頁至第68頁）嗣於
        93年12月13日，原審再對被告於92年3月12日被告於高
        雄縣○○鄉○○村○○00號家中（錄音帶第一捲）、92
        年3月12日於台南縣警察局新化分局警詢錄音（錄音帶
        第二、三捲）與譯文（即臺灣臺南地方法院檢察署93年
        11月25日南檢惟至93蒞4351字第66551號函所附錄音帶
        譯文）是否相符進行勘驗，勘驗結果：「三捲錄音帶內
        容與錄音譯文一致」另警詢筆錄係整理被告之陳述所為
        之摘要記錄有原審93年12月13日準備程序筆錄乙份在卷
        可按（詳原審卷第114頁至第117頁）以上勘驗結果，被
        告於警詢中之陳述非出於強暴、脅迫、利誘、詐欺、疲
        勞訊問、違法羈押或其他不正方法，且與事實相符，其
        自白具有任意性，應認有證據能力。雖員警曾向被告提
        及可以幫被告與被害人和解云云，應係對被告犯罪後之
        規勸與善意協助，難認有何誘導之意思，被告辯護人抗
        辯被告因受此誘導而於警詢中自白，非具任意性云云，
        並不足採。
    二、被告辯護人另主張告訴人Ａ女、證人○○○於警詢中之
        陳述，為被告以外之人於審判外之陳述，均無證據能力
        云云。惟按刑事訴訟法第159條第1項規定：被告以外之
        人（含共同被告、共犯、證人、鑑定人、被害人等）於
        審判外之言詞或書面陳述，除法律有規定者外，不得作
        為證據。其立法本旨係以證人於審判外之言詞或書面陳
        述，屬於傳聞證據，此項證據，當事人無從直接對於原
        供述者加以詰問，以擔保其真實性，法院亦無從直接接
        觸證人而審酌其證言之憑信性，違背直接審理及言詞審
        理之原則，故除具有必要性及信用性情況之除外者外，
        原則上不認其有許容性，自不具證據能力。（最高法院
        96年度台上第1245號判決意旨參照）如被害人、證人於
        法院審理中到庭以證人之身分接受詰問，被告得對被害
        人、證人於警詢中之陳述加以詰問，自得擔保其陳述之
        真實性，而認有證據能力。本件被害人Ａ女及證人○○
        ○於警詢中分別以告訴人及證人之身分所為之陳述，已
        因其等嗣後先後於原審審理時，以證人之身分接受詰問
        （詳原審卷93年12月30日、94年1月19日審判筆錄），
        滿足被告交互詰問權之行使，依上所述，其於警詢中之
        陳述，自應認有證據能力。
    三、除上開說明外，於其他如內政部警政署刑事警察局鑑驗
        書、奇美醫院診斷證明書、行動電話通聯記錄、車牌號
        碼00-0000號自小客車之蒐證照片四紙等文書屬傳聞證
        據部分，並無證據證明係公務員違背法定程序所取得，
        且當事人於審判期日均陳明對卷內所有之卷證資料之證
        據能力沒有意見，且迄言詞辯論終結前，亦未聲明異議
        ，則本件屬具傳聞性質之證據資料，依刑事訴訟法第
        159條之4第3款、159條之5之規定，本院認為以之作為
        證據為適當，自得為證據。
乙、實體部分：
    一、訊據上訴人即被告甲○○承認有於上揭時間、地點曾與
        Ａ女發生性交之行為，惟辯稱：伊與Ａ女碰面後，先在
        車外聊天，嗣Ａ女才上車，並叫陪同Ａ女前來的男子先
        行離開，伊和Ａ女在車上的過程中氣氛平和，和Ａ女互
        相撫摸，發生性關係前，Ａ女還要伊帶保險套，之後還
        帶Ａ女回家，且在Ａ女她家附近多人聚集處讓她下車，
        故與Ａ女發生性關係，是雙方自願的，並無脅迫她行為
        ，至扣案的瑞士刀，是警察在伊車上發現，並非持以脅
        迫Ａ女發生性關係，故對Ａ女並無強制性交之犯行等語
        。
    二、惟查：
        (一)被告確於上開時、地，利用Ａ女獨自赴約之機會，
            持瑞士刀抵住Ａ女脖子，對Ａ女恫稱：「不要動，
            否則殺死你」並致Ａ女左手食指1公分之傷害，強
            行將Ａ強制性交得逞等情，業據證人即告訴人Ａ女
            於警訊供稱：「被告將車開至○○鎮○○路000號
            『○○○○○○』廣場，他說要去上廁所，回來汽
            車後就要對我性侵害，且用手伸進去衣服內摸我的
            胸部，我極力用手反抗推開他，乘機拿起手機按上
            OK重撥鍵給我男朋友，他制止我打電話並拿起小刀
            威脅我叫我不要動，否則殺了我，我很害怕不得已
            就任他對我進行性侵害，他脫掉我的內衣、長褲及
            內褲，用手撫摸我的胸部及用陰莖插入我的陰道內
            磨擦約20分鐘，我感覺非常疼痛」、「他是持小刀
            架在我的脖子上，並稱如果我再反抗就要將我殺死
            」 (詳臺南縣警察局新化分局卷第5頁、第6頁)。
            偵查中亦證稱：「警訊筆錄實在」、「被告要強暴
            我時，我們有扭打，我打他胸部，我偷偷打手機給
            ○○○，但被告有發現，他叫我關機，後來被告拿
            車上的刀子架我脖子，我掙扎，為了不讓他傷到我
            ，我用手抵住，所以右手小指有受傷，不是警訊所
            稱左手指，過程中我都有跟他說不要，後來我就被
            他強暴。他有戴保險套，我有搬動車門但因被告把
            車門鎖住，所以我逃不出去，被告一手持刀，一手
            脫我左腳長褲，被告並將陰莖插入我的陰道內，性
            交過程中我沒有要求開音樂，也沒有要求SM，我只
            記得他威脅我如果我要反抗，他要拿刀殺死我，我
            告他傷害與強制性交」 (詳發查字第1028號卷第42
            頁)、「被告是以刀子抵住我的脖子，叫我不要反
            抗，我就用左手去抵住他的刀子，因而左手被刀割
            傷，他將我的白上衣往下拉，並脫左腳的牛仔褲右
            腳的褲子也拉到臀部以下，也拉下我的內褲，他的
            性器要進入我的性器時，我要求他戴保險套，他有
            戴，過程中我有撥○○○的手機很多次向他求救，
            被甲○○發現，叫我關機」 (詳偵字第10865號卷
            第7頁)。於原審復具結證稱：「我與被告是網路上
            聊天認識，只見過一次面，就是案發那一次」、「
            被告上完廁所回到車上後，我要求他載我回見面的
            地方，但他沒有載我回去，也不放我下車，我就再
            打電話給○○○求救，被告就持刀押在我脖子上，
            並且要求我關機，不然他就要殺了我，因為我當時
            有用手將被告手上的刀抵住，所以我的手有受傷」
            、「被告用手把我左腳的褲子脫下來，但另一半褲
            子還留在右腳上，長褲、內褲都是這樣的情形」、
            「當時他用刀子押著我，我沒辦法抗拒」、「我因
            怕得性病，所以要求被告戴保險套」、「被告的性
            器官，有插入我的性器官性交得逞」（詳原審卷第
            136頁至第143頁），Ａ女前後所述相符，故其指訴
            ，自非虛構。另Ａ女遭被告性侵害致處女膜於三點
            及九點鐘方向有裂痕。另其為抵抗被告之性侵害，
            因而遭被告所持瑞士刀割傷致左手食指有一公分傷
            痕，亦有財團法人奇美醫院受理性侵害事件驗傷診
            斷書一紙在卷可憑。又經奇美醫院採集Ａ女陰道棉
            棒與被告唾液棉棒，送請內政部警政署刑事警察局
            鑑驗：由ＳＴＲ型別檢測結果，不排除被害人陰道
            棉棒精子細胞層ＤＮＡ混有被告ＤＮＡ乙情，有該
            局刑醫字第0000000000號鑑驗書一紙在卷可考，此
            外，復有被告持以強迫Ａ女性交之瑞士刀扣案可資
            佐證。觀之Ａ女所敘其係遭被告兇惡地持鋒利的瑞
            士刀抵住脖子，無法抗拒的情形下，任由被告撫摸
            胸部復褪去褲子進而以其性器插入Ａ女性器得逞等
            情節及前揭診斷證明書、鑑驗書之佐證，被告自係
            以強暴且違反Ａ女意願方法對Ａ女性交，甚為明確
            。
        (二)證人即曾見Ａ女與被告見面及與Ａ女通電話之○○
            ○於警訊時證稱：「我當時在公車上我同學打手機
            給我，而我從電話中聽到我同學的求救聲，求救聲
            內容中有聽到我同學叫那名男子不要過來，然後我
            同學的手機就打不通了」、「我聽到Ａ女的求救聲
            ，及要那男子不要靠近，那男子要他把手機放下」
            （詳臺南縣警察局新化分局卷第10頁、第12頁）。
            偵查中亦結證證稱：「Ａ女與我分手後，總共打3
            通電話給我，第1通只說被告開車了，第2通A女沒
            講話，只有一連串尖叫聲，說『不要過來』，聲音
            驚恐。我也有聽到被告說『把手機放下』，聲音帶
            有威脅、有點兇，第3通是Ａ女回○○後，問我在
            那裡……我在她家旁十字路口找到她，她那時面無
            表情」 (詳發查字第1028號卷第40頁)、於原審結
            證供稱：「92年2月27日那天我和Ａ女書包剛好拿
            錯，我拿去跟她換回來，她有告訴我要跟一名網友
            見面」、「Ａ女有打通電話給我，第1通A女跟我講
            說，對方把門關起來，準備踩油門啟動，第2通是
            被告已經下車不知要去哪裡，她告訴我她被載到一
            個很暗的地方，我問她人在哪裡，她本來要告訴我
            她人在哪裡，但好像被告回來了，她沒有回答我，
            我聽到被告要求A女將手機關掉。第3通是A女已經
            下車，在回來的路上，我問她人在哪裡，她說在她
            家裡附近的紅綠燈那裡」、「我聽到對方對A女說
            『你現在幹嘛？把手機關掉！』口氣很兇，後來手
            機就關掉了」、「第2通Ａ女好像是希望我趕快到
            哪裡去救她，她有說她人在哪裡，要我趕快到那裡
            去救她。第2通電話以後，我有聽到電話那端類似
            打架衝突的聲音，沒有聽到講話內容，那種情形持
            續約三十秒左右，在電話中，有聽到Ａ女一直喊叫
            ，但電話中不是很大聲，並有聽到Ａ女掙扎，感覺
            2人有在拉扯的情形 (詳原審卷第154頁、第155頁
            、第159頁、第160頁），並有本件案發時證人○○
            ○與Ａ女使用之0000000000號與0000000000號電話
            之通聯紀錄一份存卷足稽 (附於發查字第1028號卷
            第47頁至第60頁)。按認定犯罪事實所憑之證據，
            並不以直接證據為限，即綜合各種間接證據，本於
            推理作用，為認定犯罪事實之基礎，如無違背一般
            經驗法則，尚非法所不許，有最高法院44年台上字
            第702號判例可資參照。查證人○○○雖未目賭被
            告對Ａ女強制性交之過程，惟從其所述本件案發過
            程中與Ａ女通話時，被告強令Ａ女關機，Ａ女電話
            那端沒有Ａ女對話的聲音，卻聽到Ａ女一直喊叫及
            掙扎聲音，及傳來類似打架拉址衝突的聲音等情，
            與Ａ女證述遭強制性交之情節相符，顯見Ａ女所指
            係遭被告以強制手段性交之事實，應非虛構。
        (三)參以本件被告復承認與Ａ女約會期間車上放置扣案
            之瑞士刀屬實（詳原審卷第160頁、第213頁），其
            雖否認曾持瑞士刀脅迫Ａ女就範，並否認其於警詢
            中曾供述持瑞士刀抵住Ａ女脖子等情，認警詢筆錄
            之記載與其陳述不符云云。惟經原審受命法官會同
            檢察官、被告、辯護人當庭勘驗被告警詢錄音結果
            ，被告於警詢中確曾與承辦警員為如下之對話「問
            ：你講你一氣之下隨手拿起置於那個你放在那裡，
            那個瑞士刀？答：在那個手煞車那裡我也不知道那
            裡怎麼會有因為剛好她在那邊打嗎，我在那邊摸摸
            摸因為我隨手就隨便拿這樣子」、「問瑞士刀呢？
            答：嗯，車上怎麼會放瑞士刀氣死了」、「問：瑞
            士刀嗎抵住嗎？答：嗯」、「問：放在脖子上面嗎
            ？答：嗯就是旁邊啦就是架在脖子旁邊（頸部啦）
            她也知道這支沒有特別利，這支根本就不利了，不
            利了」、「問：喔，抵住其頸部旁邊，來怎樣？答
            ：因為她打我罵我討厭其實我是持瑞士刀背面，我
            不是拿正面，因為我也怕割傷她，我拿背面啦我拿
            它的背面其實它凹下去差一點割到這裡，你看割到
            我自已，然後她剛好握著手把嗎刀柄因為她不知道
            有凹下過去」「問：凹過去嗎我將它寫下去喔，你
            就是隨手拿取置於手剎車處之瑞士刀並用瑞士刀）
            刀柄？答：對啦因為背面呀」、「問：刀背啦背部
            的背抵住其頸部旁邊，如何告訴她？答：我說你不
            要再打我再罵了我會抓狂這樣」、「問：你跟她說
            啦喔，我並告訴她，不要打我及罵我不然我會生氣
            啦喔，再來？答：然後她所…她手也有抓到那個刀
            子嗎，她也知道那沒利，她有握著它啦，有握著啦
            」、「問：她的手喔？答：她的手…，我記得她用
            這手嗎，好像用正手握著那個刀啦，她知道這支不
            利嗎，她也知道，握著它啊」有錄音譯文一份及勘
            驗筆錄在卷可佐（詳原審卷第71頁至103頁、第115
            頁、第116頁）。經核上開勘驗警詢錄音與警詢筆
            錄記載雖非完全一致，惟警詢筆錄係整理被告之陳
            述後所為之摘要記載，而被告於警詢之供述亦無遭
            受不法取供或違反其自由意志之情形，是其供述，
            自屬可採。由被告上開供述，足證被告確有持瑞士
            刀脅迫Ａ女強制性交之犯行。復衡諸一般日常生活
            之經驗，被告與Ａ女在網路上認識，Ａ女係就讀高
            職之學生，毫無社會經驗，豈有可能初次與被告相
            約見面，不到幾分鐘，即合意與被告性交，且若以
            合意性交行為，必然隱密為之，鮮有過程中打電話
            予第3人求救，並報警調查究辦被告犯行。
        (四)至被告辯稱：Ａ女要求其戴保險套，可證係經雙方
            同意，並無強暴、脅迫違反Ａ女意願等情，查Ａ女
            確要求被告戴保險套，業據Ａ女證述固係實情，惟
            其係因遭被告持刀脅迫性交，在無法抗拒之情形下
            ，又怕得性病或受孕，才要求被告戴保險套，自難
            以Ａ女此舉動，即認Ａ女同意人生交而阻卻被告罪
            責。另奇美醫院法院專用病情摘要二紙雖記載「病
            人（Ａ女）左手食指之傷痕，不知為何所傷，而病
            人也不知何及何情況下得到這傷痕」、「病人自訴
            不知傷口為何所傷」乙節，此雖與Ａ女嗣後所述受
            傷情節有出入，但衡之案發當時被告確攜帶鋒利之
            瑞士刀，復持以要脅Ａ女，且Ａ女係於案發翌日上
            午即報警究辦，並到醫院驗傷諸節，Ａ女所述該傷
            痕係遭被告所持瑞士刀割傷，應非虛詞，其於奇美
            醫院所陳不知何受傷一節，可能警嚇過度所致，亦
            難執為被告有利之認定。
        (五)綜上所述，被告所辯：未持刀強制Ａ女性交云云，
            顯係卸責之詞，不足採信，本案事證明確，被告犯
            行，應可認定。
    三、新、舊法之比較適用：按行為後法律有變更者，適用行
        為時之法律。但行為後之法律有利於行為人者，適用最
        有利於行為人之法律，刑法第2條第1項定有明文。被告
        所犯加重強制性交行為後，94年1月7日修正公布之刑法
        ，自95年7月1日施行，修正後法律比較適用如下：
        (一)刑法業於民國94年2月2日修正公布，95年7月1日施
            行，其中第222條第1項法定刑度由「處無期徒刑或
            七年以上有期徒刑」，修正為「處七年以上有期徒
            刑」，修正後之刑度較有利於被告，自應適用修正
            後之刑法第222條第1項之規定。
        (二)最高法院96年2月6日針對刑法第91條之1修正前後
            ，新舊法比較適用之問題，作成統一見解認為: 「
            民國95年年7月1日起施行之刑法第91條之1有關強
            制治療規定，雖將刑前治療改為刑後治療，但治療
            期間未予限制，且治療處分之日數，復不能折抵有
            期徒刑、拘役或同法第42條第6項所定罰金數額，
            較修正前規定不利於被告。」（參最高法院96年度
            第3次刑事庭會議決議）是本件比較新舊法結果，
            自以修正前之刑法第91條之1第1項之規定較有利於
            被告。
        (三)刑法56條連續犯之規定，業於94年1月7日修正公布
            刪除，並於95年7月1日施行，則被告之犯行 (包函
            併辦部分)，因行為後新法業已刪除連續犯之規定
            ，此刪除雖非犯罪構成要件之變更，但顯已影響行
            為人刑罰之法律效果，自屬法律有變更，但修正前
            刑法第222條第1項法定刑度刑度為「處無期徒刑或
            七年以上有期徒刑」，修正後改為「處七年以上有
            期徒刑」，則修正後刑法第222條第1項縱依連續犯
            相加累計算，法定刑度刑度亦不會高達「無期徒刑
            」，是依新法第2條第1項規定，比較新舊法結果，
            舊法並非有利於被告，自應適用修正後之行為時法
            律，即無連續犯之適用。
        (四)綜上全部加減原因罪刑之比較，以適用修正後刑法
            之上開規定較有利於被告，併一體適用之。即有關
            強制治療規定部分，應一體適用修正後之新法，並
            排除連續犯之適用。
    四、查被告攜帶兇器割傷Ａ女，並予以強制性交，核其所為
        ，係犯修正後刑法第222條第1項第8款之攜帶兇器強制
        性交罪，被告強制性交時割傷Ａ女左手食指應係施強暴
        之當然結果，不另論罪。又因本案一體適用修正後之新
        法，故原審於裁判前將被告送請行政院衛生署嘉南療養
        院鑑定被告之精神狀態，據該院鑑定稱：「建議『宜施
        予刑前治療，著重突破否認、澄清再犯之動態高危險因
        子』。並建議『在刑後、刑之假釋、緩刑、赦免或緩起
        訴後，對吳員施予身心治療及輔導教育，協助其確立目
        標與生涯規劃、建立合宜的婚姻與家庭觀念，增進兩性
        平權觀念與修正認知扭曲，強化對被害人同理心與法律
        常識教育，同時宜配合社區監督機制」，有該療養院94
        年10月31日嘉南般字第0000000000號函附卷可按（詳本
        院卷第六六至七一頁），故本院不予令被告於刑前入相
        當處所，施以身心治療，併此敘明。
    五、移送併辦意旨略以：被告甲○○於92年5月9日晚間7時
        許，邀Ｂ女在高雄縣○○鄉○○○○○門口相會，Ｂ女
        不疑有他，前往赴會，甲○○遂駕駛○○─0000 號綠
        色ＢＭＷ自小客車載Ｂ女在○○鄉郊外閒逛，途經○○
        鄉○○○水庫時，邀約Ｂ女下車觀賞夜景遭拒，即以身
        體強壓在Ｂ女之身上，並壓住Ｂ女之雙手，同時撕破Ｂ
        女之上衣，Ｂ女因力氣小，又因衣物被撕破不敢下車，
        致使無法抗拒，以此強暴、脅迫之方式將Ｂ女強拉往車
        後座並將其衣褲強行脫去，性侵害Ｂ女得逞二次（Ｂ女
        指訴有二至三次），嗣後帶Ｂ女回其所就讀之○○○○
        ○門口時，淫念又起，復基於上開強制性交之概括犯意
        ，將Ｂ女載往○○公路往○○方向路旁以控制Ｂ女行動
        自由，Ｂ女唯恐裸照外流，甲○○即以Ｂ女亟欲取回裸
        照之心理，逼迫Ｂ女與其發生性關係，以此違反Ｂ女意
        願之方式，再性侵害一次得逞，再帶Ｂ女返回○○○○
        ○門口後離去，認此部分之犯行，與前述判刑部分，有
        連續犯之裁判上一罪關係，移送併辦云云。查移送併辦
        部分，被告之犯罪時間係92年5月9日，故依修正前刑法
        第56條規定認被告此部分所犯與判刑部分，有連續犯之
        裁判上一罪關係，而移送併辦，固無不合，惟刑法業於
        民國94年2月2日修正公布，95年7月1日施行，其中刑法
        第22 2條第1項法定刑度由「處無期徒刑或七年以上有
        期徒刑」，修正為「處七年以上有期徒刑」，修正後之
        刑度較有利於被告，故刑法第222條第1項縱依連續犯相
        加累計算，法定刑度刑度亦不會高達「無期徒刑」，是
        依新法第2條第1項規定，比較新舊法結果，舊法連續犯
        之規定並非有利於被告，自應適用修正後之行為時法律
        ，即無連續犯之適用。本案判刑部分與移送併辦部分既
        無裁判上一罪關係，而移送併辦部分又未經檢察官提起
        公訴，本院自不得併予審理，應退回原移送之臺灣高雄
        地方法院檢察署另行偵辦，並予敘明。
    六、原審認被告罪證明確，予以論罪科刑，固非無見，惟查
        ：(一)被告所犯加重強制性交行為後，94年1月7日修正
        公布之刑法，自95年7月1日施行，原審不及比較新、舊
        法而適用最有利於被告之法律，尚有未合。(二)新、舊
        法比較適用最有利於被告之法律應一體適用之不能分割
        ，既修正後之刑法 (新法)較有利於被告並一體適用之
        結果，應排除連續犯及刑前入相當處所，施以身心治療
        之適用，原審竟將未經檢察官起訴之Ｂ女部分，依連續
        犯之規定併予審判，且諭知刑前入相當處所，施以身心
        治療，亦有不當。被告上訴意旨否認有對Ａ女為強制性
        交及檢察官上訴指摘原判決量刑過輕，固不足取，惟原
        判決既有上開可議之處，即屬無可維持，自應由本院予
        以撤銷改判。爰審酌被告於案發時係○○○○○學生，
        其藉網路交友認識單純且無社會經驗之被害女高中生，
        約定初次見面地點，即駕駛家中之自小客車赴約，引誘
        被害人上車後，即以暴力手段強制被害女學生性交，嚴
        重危害社會治安及婦女人身安全，更戕害被害人身心，
        造成難以抹滅之恐懼，被告犯後猶狡飾犯行，毫無悔意
        等一切情狀，量處有期徒刑九年。扣案瑞士刀一把，為
        被告所有供犯罪所用之物，應依刑法第38條第1項第2款
        沒收。
丙、據上論斷，應依刑事訴訟法第369條第1項前段、第364條、
    第299條第1項前段，修正後刑法第222條第1項第8款，刑法
    第38條第1項第2款，判決如主文。
本案經檢察官江守權到庭執行職務。
中    華    民    國    98    年    8     月    20    日
                  刑事第五庭    審判長法  官  楊明章
                                      法  官  楊子莊
                                      法  官  戴勝利
以上正本證明與原本無異。
如不服本判決應於收受送達後10日內向本院提出上訴書狀，其未
敘述上訴理由者，並得於提起上訴後10日內向本院補提理由書（
均須按他造當事人之人數附繕本）「切勿逕送上級法院」。
                                      書記官  陳淑貞
中    華    民    國    98    年    8     月    20    日
附錄：本判決論罪科法條：
刑法第222條第1項第8款：犯前條之罪而有左列情形之一者，處
                       無期徒刑或七年以上有期徒刑：
                       八  攜帶兇器犯之者。

司法院資訊處製作；財團法人民間司法改革基金會備份。
